臺灣新竹地方法院刑事判決　
111年度簡上字第53號
上  訴  人  
即  被  告  陳明星



上列上訴人即被告因竊盜案件，不服本院新竹簡易庭民國111年3
月17日111度竹簡字第39號刑事簡易判決（起訴書案號：110年度
偵字第9324號），提起上訴，本院管轄之第二審合議庭判決如下
：
    主  文
上訴駁回。
    事實及理由
一、本案經本院審理結果，認原判決之認事、用法，均無違誤，
    量刑亦屬妥適，應予維持，並引用原審判決書所記載之事實
    、證據及理由（如附件）。
二、上訴人即被告陳明星上訴意旨略以：被告均坦承犯行，然因
    已78歲、父母雙亡、又有疾病在身而無法工作，前更中風，
    日子困苦不堪，現僅憑政府發放之老人年金維生，看病就診
    已將上開津貼花費殆盡，三餐無以為繼，保證改過自新決不
    再犯，請求撤銷原判，並從輕量刑等語。
三、按法官於有罪判決如何量處罪刑，甚或是否宣告緩刑，均為
    實體法賦予審理法官裁量之刑罰權事項，法官行使此項裁量
    權，自得依據個案情節，參酌刑法第57條所定各款犯罪情狀
    之規定，於法定刑度內量處被告罪刑；除有逾越該罪法定刑
    或法定要件，或未能符合法規範體系及目的，或未遵守一般
    經驗及論理法則，或顯然逾越裁量，或濫用裁量等違法情事
    之外，並不得任意指摘其量刑違法（最高法院80年台非字第
    473號、75年台上字第7033號、72年台上字第6696號、72年
    台上字第3647號判例要旨參照）；且在同一犯罪事實與情節
    ，如別無其他加重或減輕之原因，下級審量定之刑，亦無過
    重或失輕之不當情形，則上級審法院對下級審法院之職權行
    使，原則上應予尊重（最高法院85年度台上字第2446號判決
    要旨參照）。查原審衡酌卷內事證，認被告本案係犯刑法第
    321條第2項、第1項第1款、第2款之罪，又因被告前經有期
    徒刑執行完畢，5年以內故意再犯本案有期徒刑以上之罪，
    認符合累犯之規定而依刑法第47條第1項規定加重其刑，並
    因被告行為未遂而減輕其刑，復以行為人之責任為基礎，審
    酌被告前已有多次竊盜之前科，素行不佳，仍不思守法自制
    ，仍為本案犯行，堪認被告自我檢束能力之低弱、且不尊重
    他人之財產權，並考量被告竊盜犯行並未得逞，致被害人損
    失程度較低，暨被告之犯罪動機、目的、手段、品行、生活
    狀況等一切情狀，量處有期徒刑4月，並諭知易科罰金之折
    算標準，經核其認事、用法均無違誤，量刑上除未逾法定刑
    度外、亦無與類似案件明顯輕重相差懸殊等裁量權濫用或違
    反比例原則之情形，堪認已充分斟酌客觀上之適當性、相當
    性及必要性要求，而難認有何不當。綜上，上訴意旨猶執前
    詞提起上訴，自屬無理由，應予駁回。
據上論斷，應依刑事訴訟法第455條之1第1項、第3項、第368條
、第373條，判決如主文。
本案經檢察官陳子維提起公訴，由檢察官邱宇謙到庭執行職務。
中　　華　　民　　國　　111 　年　　7 　　月　　20　　日
                  刑事第九庭  審判長法　官  黃沛文
                                    法  官  林哲瑜
                                    法  官  李建慶
以上正本證明與原本無異。
本件不得上訴。
中　　華　　民　　國　　111 　年　　7 　　月　　20　　日
                                    書記官 張慧儀
附件

臺灣新竹地方法院刑事簡易判決
                                     111年度竹簡字第39號
公  訴  人  臺灣新竹地方檢察署檢察官
被      告  陳明星　男　民國00年0月00日生
　　　　　　　　　　身分證統一編號：Z000000000號
　　　　　　　　　　住新竹縣○○市○○○路00○0號
　　　　　　　　　　（新竹○○○○○○○○○）
　　　　　　　　　　居新竹市○○街00號
上列被告因竊盜案件，經檢察官提起公訴（110年度偵字第9324
號），因被告於偵查時自白犯罪，經檢察官於本院準備程序時聲
請簡易判決處刑，本院認為適當，爰不經通常審判程序，逕以簡
易判決處刑如下：
    主  文
陳明星犯踰越窗戶侵入住宅竊盜未遂罪，累犯，處有期徒刑肆月
，如易科罰金，以新臺幣壹仟元折算壹日。
    事實及理由
一、按第一審法院依被告在偵查中之自白或其他現存之證據，已
    足認定其犯罪者，得因檢察官之聲請，不經通常審判程序，
    逕以簡易判決處刑。但有必要時，應於處刑前訊問被告。檢
    察官依通常程序起訴，經被告自白犯罪，法院認為宜以簡易
    判決處刑者，得不經通常審判程序，逕以簡易判決處刑，刑
    事訴訟法第449條第1項、第2項定有明文。又法院得於第一
    次審判期日前，傳喚被告或其代理人，並通知檢察官、辯護
    人、輔佐人到庭，行準備程序；第一項之人經合法傳喚或通
    知，無正當理由不到庭者，法院得對到庭之人行準備程序，
    刑事訴訟法第273條第1項前段、第5項亦有明文規定。經查
    ：
（一）被告陳明星就附件起訴書所載之犯罪事實，於偵查中即已
      坦承在卷。而被告經本院合法傳喚無正當理由未到庭，亦
      未在監押，嗣經本院對到庭之檢察官行準備程序，檢察官
      即聲請改以簡易判決處刑，有臺灣高等法院被告前案紀錄
      表、個人戶籍資料查詢結果、刑事報到單、本院民國111
      年1月4日準備程序筆錄在卷可參。
（二）嗣本院於裁判前依職權再行查證被告住所、在監押紀錄，
      並無更易情形，有個人戶籍資料查詢結果、臺灣高等法院
      全國前案資料查詢在卷可參。經考量檢察官提起公訴或聲
      請簡易判決處刑之訴訟行為權限、被告妥速審判等訴訟權
      利，本院認逕以簡易判決處刑應屬適當。
二、本件犯罪事實及證據，除犯罪事實欄第4行「110年6月6日」
    應更正為「110年6月4日」外，其餘均引用檢察官起訴書所
    載（如附件）。
三、 論罪科刑：
(一）核被告陳明星所為，係犯刑法第321條第2項、第1項第1款
     、第2款之踰越窗戶侵入住宅竊盜未遂罪。
(二）被告前於109年間，因竊盜案件，經本院以109年度易字第2
     47號判決判處有期徒刑4月確定，於109年12月7日易科罰金
     執行完畢等情，有臺灣高等法院被告前案紀錄表1 份存卷
     為憑，是被告前受有期徒刑之執行完畢後，5 年以內故意
     再犯本案有期徒刑以上之罪，為累犯，且於本案加重最輕
     本刑，並無過苛，爰依刑法第47條第1項規定，加重其刑。
(三）被告已著手於犯罪行為之實行而不遂，為未遂犯，應依刑
     法第25條第2項之規定，減輕其刑。被告有上開刑之加重及
     減輕情形，應先加後減之。
(四）爰審酌被告前有多次竊盜前科記錄，素行不佳，仍不思守
     法自制，而為上開竊盜未遂犯行，堪認其自我檢束能力之
     低弱，且不尊重他人之財產權，惟念其竊盜犯行未得逞，
     致被害人損失程度較低，暨其犯罪動機、目的、手段、品
     行、生活狀況等一切情狀，量處如主文所示之刑，並諭知
     易科罰金之折算標準。
四、依刑事訴訟法第449條第2項、第3項、第454條第2項，逕以
    簡易判決處刑如主文。
五、如不服本簡易判決，得自判決送達之日起20日内，向本院提
     起上訴。
本案經檢察官陳子維提起公訴，檢察官林李嘉到庭執行職務。
中    華    民    國   111    年     3     月    17   日
                  新竹簡易庭     法  官  黃怡文
以上正本證明與原本無異。
如不服本判決應於收受本判決後20日內向本院提出上訴書狀，上
訴書狀應敘述具體理由。上訴書狀未敘述上訴理由者，應於上訴
期間屆滿後20日內補提理由書狀於本院(均須按他造當事人之人
數附繕本 )「切勿逕送上級法院」。 
中　　華　　民　　國　　111 　年　　3 　　月　　18　　日
                                 書記官  謝沛真
本案論罪科刑法條：
中華民國刑法第321條
犯前條第一項、第二項之罪而有下列情形之一者，處六月以上五
年以下有期徒刑，得併科五十萬元以下罰金：
一、侵入住宅或有人居住之建築物、船艦或隱匿其內而犯之。
二、毀越門窗、牆垣或其他安全設備而犯之。
三、攜帶兇器而犯之。
四、結夥三人以上而犯之。
五、乘火災、水災或其他災害之際而犯之。
前項之未遂犯罰之。
附件：
臺灣新竹地方檢察署檢察官起訴書
                                     110年度偵字第9324號
　　被　　　告　陳明星　男　77歲（民國00年0月00日生）　　　　　　　　　　　　住新竹縣○○市○○○路00○0號　　　　　　　　　　　（新竹○○○○○○○○○）　　　　　　　　　　　　居新竹市○○街00號　　　　　　　　　　　　國民身分證統一編號：Z000000000號
上列被告因竊盜案件，業經偵查終結，認應提起公訴，茲將犯罪
事實及證據並所犯法條分敘如下：
　　　　犯罪事實
一、陳明星前因竊盜案件，為臺灣新竹地方法院以109年度易字
    第247號判決判處有期徒刑4月確定，且於民國109年12月7日
    易科罰金執行完畢。詎陳明星猶不知悔悟，復基於加重竊盜
    之犯意，於110年6月6日上午8時50分許，騎乘車牌號碼000-
    0000號普通重型機車，前往李麗瓊位於新竹市○區○○路000巷
    00號住處，趁李麗瓊外出而屋內無人之際，以徒手拉扯方式
    ，破壞裝設於該址窗戶之鐵條、黏貼於該窗戶之紙板，且攀
    爬入內搜尋財物，適李麗瓊外甥女李燕媚前往該址探望，發
    現陳明星在內行竊，立即上前阻攔並對其拍照存證，陳明星
    見事跡敗露，未及取走財物即自上揭窗戶跳出，且騎乘上揭
    機車離開，因而未遂；嗣李麗瓊得悉上情，乃報警提告，經
    警循線追查，始悉上情。
二、案經李麗瓊訴由新竹市警察局第二分局報告偵辦。
　　　　證據並所犯法條
一、上揭犯罪事實，業據被告陳明星於偵訊中坦承不諱，核與告
    訴人李麗瓊、證人李燕媚於警詢中指述情節大致相符，且有
    員警偵查報告、車輛詳細資料報表、案發現場照片、李燕媚
    之手機畫面翻拍照片、路口監視器畫面翻拍照片等在卷可稽
    ，足認被告前揭自白屬實，從而，本件事證明確，被告犯嫌
    洵堪認定。
二、核被告陳明星所為，係犯刑法第321條第2項、第1項第1、2
    款之加重竊盜未遂罪嫌。被告前有如犯罪事實欄所載之犯罪
    科刑及執行情形，有刑案資料查註紀錄表附卷可憑，其於受
    徒刑之執行完畢後，5年以內故意再犯本案有期徒刑以上之
    罪，為累犯，請依刑法第47條第1項之規定及司法院釋字第7
    75號解釋，審酌是否加重其刑。
三、依刑事訴訟法第251條第1項提起公訴。
　　此　致
臺灣新竹地方法院
中　　華　　民　　國　 110　　年　　9 　　月　　26　　日
　　　　　　　　　　　　　    檢  察  官  陳  子  維
本件證明與原本無異　　　　　　　　　　　　
中　　華　　民　　國　 110　　年　　10　　月　　27　　日
                              書  記  官  林  以  淇
附錄本案所犯法條全文
中華民國刑法第321條
犯前條第 1 項、第 2 項之罪而有下列情形之一者，處 6 月以
上 5 年以下有期徒刑，得併科 50 萬元以下罰金：
一、侵入住宅或有人居住之建築物、船艦或隱匿其內而犯之。
二、毀越門窗、牆垣或其他安全設備而犯之。
三、攜帶兇器而犯之。
四、結夥三人以上而犯之。
五、乘火災、水災或其他災害之際而犯之。
六、在車站、港埠、航空站或其他供水、陸、空公眾運輸之舟、
    車、航空機內而犯之。
前項之未遂犯罰之。